臺灣高等法院臺南分院刑事判決　　　　九十一年度上易字第一二三一號　Ａ
　　　上　訴　人
　　　即　被　告　丁　○　○
右上訴人因竊盜案件，不服臺灣臺南地方法院九十一年度易字第一○三九號中華民國
九十一年九月十七日第一審判決（起訴案號：臺灣臺南地方法院檢察署九十一年度偵
字第七○○○號），提起上訴，本院判決如左：
      主      文
上訴駁回。
      事      實
一、丁○○曾因違反麻醉藥品管理條例案件，經原審法院判處有期徒刑六月確定，於
    民國八十七年八月三十一日易科罰金執行完畢，猶不知悔改；仍基於為自己不法
    所有之概括犯意，於九十一年七月四日晚上十時許，在台南市○○路四一一號前
    騎樓地處，連續以自備之鑰匙打開乙○○、甲○○、丙○○三人所有停放在該處
    之車牌ＶＩＦ─二○六號、ＶＨＦ─五六五號、ＴＬＯ─二一○號三輛機車之置
    物箱，欲竊取置物箱內之財物，尚未得手之際，即經丙○○自對面三樓處目睹而
    報警查獲，並扣得丁○○所有供犯罪用之鑰匙一串（六支）。
二、案經丙○○訴請台南市警察局第六分局報請臺灣臺南地方法院檢察署檢察官偵查
    起訴。
      理      由
一、訊據上訴人即被告丁○○矢口否認有於右開時地有竊盜之犯行，並辯稱：案發當
    時其係在該處打行動電話等語云云，惟查：被告丁○○確有於右開時地打開被害
    人甲○○所有機車之置物箱過程，適為告訴人丙○○所目睹；且被害人甲○○置
    放在機車置物箱內之證件，業已遭移動至告訴人丙○○所有機車之置物箱內，此
    情業據被害人甲○○及告訴人丙○○二人於檢察官偵訊時及原審法院審理時當庭
    陳述明確，足見被告丁○○於打開上開三輛機車之置物箱後，業已著手翻尋財物
    欲竊取財物無訛，被告丁○○空言否認，無非圖卸刑責之詞，自不足採，其犯行
    洵堪認定。
二、核被告所為，係犯刑法第三百二十條第三項、第一項之竊盜未遂罪。被告已著手
    於竊盜之犯行而未遂，依刑法第二十六條未遂犯之規定減輕其刑，被告於右揭時
    地打開三輛機車之置物箱，欲遂行竊盜之行為，時間緊接，所犯係構成要件相同
    之罪，顯係基於概括之犯意反覆為之，應依連續犯之規定以一罪論。被告前曾犯
    有如事實欄所載之罪刑，並經執行完畢，此有被告刑案資料查註紀錄表在卷可稽
    ，其於有期徒刑執行完畢後五年內再犯本件有期徒刑之罪，為累犯，應依法加重
    其刑。原審法院因認被告犯行事證明確，適用刑法第五十六條前段、第三百二十
    條第一項、第三項、第四十七條、第二十六條前段、第四十一條第一項前段、第
    三十八條第一項第二款、罰金罰鍰提高標準條例第一條前段、第二條之規定，並
    審酌被告犯罪之動機、目的、手段、所生危害不大、犯罪後偵審中態度不佳等一
    切情狀，量處有期徒刑五月，並諭知易科罰金之折算標準，以資懲儆。扣案之鑰
    匙一把為被告所有供犯罪所用之物，並依法諭知沒收。認事用法並無不當、量刑
    亦甚妥適，被告仍執前詞否認犯行，指摘原判決不當提起上訴，核無理由，應予
    駁回。
據上論結，應依刑事訴訟法第三百六十八條，判決如主文。
本案經檢察官王碧霞到庭執行職務。
中    華    民    國      九十一      年      十二      月      二      日
                                  臺灣高等法院臺南分院刑事第四庭
                                      審判長法官  陳    義    仲
                                            法官  楊    子    莊
                                            法官  宋    明    蒼
右正本證明與原本無異。
不得上訴。
                                      法院書記官  余    素    美
中    華    民    國      九十一      年      十二      月      三    日
附錄本案論罪科刑法條全文：
中華民國刑法第三百二十條(普通竊盜罪、竊佔罪)
意圖為自己或第三人不法之所有，而竊取他人之動產者，為竊盜罪，處五年以下有期
徒刑、拘役或五百元以下罰金。
意圖為自己或第三人不法之利益，而竊佔他人之不動產者，依前項之規定處斷。
前二項之未遂犯罰之。
